【裁判字號】    99,審易,1287
【裁判日期】    990830
【裁判案由】    竊盜
【裁判全文】
臺灣士林地方法院刑事判決            99年度審易字第1287號
公  訴  人  臺灣士林地方法院檢察署檢察官
被      告  丙○○
            乙○○
上列被告等因竊盜案件，經檢察官提起公訴（99年度偵字第7190
號），被告2 人就被訴事實為有罪之陳述，經本院裁定改依簡式
程序審理，並判決如下：
    主  文
丙○○、乙○○共同攜帶兇器、毀越安全設備及毀壞門扇竊盜，
均累犯，丙○○處有期徒刑壹年、乙○○處有期徒刑柒月，扣案
之螺絲起子壹把沒收。
    事  實
一、丙○○為乙○○之胞兄。丙○○前因強盜案件，經本院以97
    年度訴字第922 號判決判處有期徒刑1 年4 月，並經臺灣高
    等法院以97年度上訴字第5468號判決駁回上訴確定，於民國
    98年11月23日縮刑期滿執行完畢；乙○○前因強盜案件，經
    臺灣高等法院以90年度上訴字第3658號判決判處有期徒刑5
    年確定，於95年6 月29日縮刑假釋出監，並付保護管束，復
    於假釋期間內犯贓物罪，經臺灣板橋地方法院以95年度易字
    第2013號判決判處有期徒刑3 月確定，並與前開假釋撤銷後
    應執行殘刑1 年5 月又6 日接續執行，於97年11月21日縮刑
    期滿出監，又因犯侵入住宅及竊盜等罪，經本院以98年度易
    字第499 號判決各判處拘役40日及有期徒刑3 月確定，其中
    有期徒刑部分於98年11月26日執行完畢。詎丙○○、乙○○
    2 人均未悛悔，復共同意圖為自己不法之所有，而基於竊盜
    之犯意聯絡，於99年4 月17日23時許，共同攜帶可供兇器使
    用之一字型螺絲起子1 把，前往渠2 人住處樓下由甲○○所
    經營之「阿卿小吃店」（址設臺北市○○區○○街127 號1
    樓），趁夜間該處無人居住及看管之際，輪流持上開螺絲起
    子將該小吃店之安全設備即鐵捲門門鎖撬壞後，將鐵捲門拉
    起半開，再推由丙○○踰越鐵捲門下方爬入，並持上開螺絲
    起子將鐵捲門內供進出小吃店之玻璃門敲破開啟，乙○○則
    在旁同時發動機車製造聲響以為掩護，丙○○進入小吃店後
    ，即竊取其內甲○○所有之多媒體播放器、麥克風無線主機
    、監視器各乙臺及洋酒36瓶等物得手。嗣甲○○於99年4 月
    18 日 上午11時許至該小吃店欲開門營業時發現遭竊，並在
    店內拾得丙○○所有遺留店內之上開一字型螺絲起子乙把（
    經警扣案），經報警後調取小吃店內、外監視錄影畫面查看
    ，而循線查悉上情。
二、案經臺北市政府警察局北投分局報告臺灣士林地方法院檢察
    署檢察官偵查起訴，並經本院改依簡式程序審理。
    理  由
一、按簡式審判程序之證據調查，不受第159 條第1 項之限制，
    刑事訴訟法第273 條之2 定有明文，是依上開規定，於行簡
    式審判程序之案件，被告以外之人於審判外之陳述，除有其
    他不得作為證據之法定事由外，應認具有證據能力。查本件
    如下引用被告以外之人於審判外之陳述，因本案採行簡式審
    判程序，復無其他不得做為證據之法定事由，揆諸首揭說明
    ，應認均具有證據能力，合先敘明。
二、上揭犯罪事實，業據被告2 人於本院審理中坦承不諱（參見
    本院卷第52頁），核與證人即被害人甲○○於警詢及偵查中
    指證於前揭時、地，伊其所經營之「阿卿小吃店」遭人破壞
    鐵捲門鎖頭及打破玻璃門後，開門入內竊走前揭財物，伊在
    店內找到竊賊遺留之螺絲起子1 把，嗣經調閱監視錄影畫面
    ，發現係被告2 人所為，又該址為小吃店，沒有人住等情相
    符（參見偵卷第16頁至第18頁、第21頁至第22頁、第61頁至
    第62頁），此外，並有監視錄影光碟乙片、監視錄影畫面翻
    拍照片（附於偵卷第25頁至第31頁）及被告丙○○所有供犯
    案所用之一字型螺絲起子乙把扣案可憑；又經本院當庭勘驗
    該監視錄影光碟，確實攝得前述被告2 人分工開啟上址小吃
    店之鐵捲門及玻璃門後，由被告丙○○進入小吃店內竊取財
    物得手等情（參見本院卷第第54頁審判筆錄）。綜上，足認
    被告2 人自白與事實相符，可以採信，本案事證明確，被告
    2 人犯行均堪認定，應依法論科。
三、按刑法第321 條第1 項第3 款之攜帶兇器竊盜罪，係以行為
    人攜帶兇器竊盜為其加重條件，此所謂兇器，其種類並無限
    制，凡客觀上足對人之生命、身體、安全構成威脅，具有危
    險性之兇器均屬之，且祇須行竊時攜帶此種具有危險性之兇
    器為已足，並不以攜帶之初有行兇之意圖為必要，螺絲起子
    為足以殺傷人生命、身體之器械，顯為具有危險性之兇器（
    最高法院79年台上字第5253號判例參照）；又按刑法第321
    條第1 項第2 款之安全設備，係指依社會通常觀念足認為防
    盜之設備而言（最高法院25年上字第4168號及55年台上字第
    547 號判例可資參照），本案鐵捲門係屬金屬材質，且依其
    加裝在小吃店供進出所用之玻璃門外之位置觀之，足認具有
    防盜之效用，而為安全設備無訛，又被告2 人共同攜帶之螺
    絲起子1 把，係用以破壞屬於安全設備之金屬製鐵捲門及進
    出該小吃店之玻璃「門扇」，業經認定如前，如持以行兇，
    客觀上足以對人之生命、身體、安全構成威脅，而為兇器之
    一種；查被告2 人共同持該螺絲起子破壞鐵捲門後，由被告
    丙○○經半開之鐵捲門門下空隙逾越進入，再以該螺絲起子
    敲破玻璃門而進入未供人居住之小吃店內行竊財物得手，核
    被告2 人所為，均係犯刑法第321 條第2 款、第3 款之攜帶
    兇器、毀越安全設備及毀壞門扇竊盜罪。又按刑法第321 條
    第1 項所列各款為竊盜之加重條件，如犯竊盜罪兼具數款加
    重情形時，因竊盜行為祇有一個，仍祇成立一罪，不能認為
    法律競合或犯罪競合（最高法院69年台上字第3945號判例可
    資參照），本件公訴意旨雖就被告等前開犯罪事實，認均係
    犯刑法第321 條第1 項第1 款、第2 款、第3 款之於夜間侵
    入有人居住之建築物、毀越門扇、攜帶兇器竊盜罪，惟被告
    2 人行竊之小吃店並非有人居住之建築物，且行竊過程中，
    復有毀越屬於安全設備之鐵捲門之事實，然被告等並無踰越
    門扇，業據認定如前，依前開判例意旨，本院所認定之犯罪
    事實僅係加重條件事實之減縮及擴張，而於起訴犯罪基本事
    實相同，法條同一，自無庸變更起訴法條，附此敘明。被告
    2 人就上開犯罪事實有犯意聯絡及行為分擔，縱被告乙○○
    部分，其並未實際下手實施拿取財物部分之犯行，而係由共
    犯丙○○為之，仍應論以共同正犯。被告2 人均有如事實欄
    所載前案科刑及執行之情形，有臺灣高等法院被告前案紀錄
    表在卷可考，其等於有期徒刑執行完畢後5 年內，故意再犯
    本案有期徒刑以上之罪，均為累犯，應依刑法第47條第1 項
    之規定加重其刑。爰審酌被告2 人正值盛年，不思循正當途
    徑獲取財物，因貪圖小利而攜帶兇器行竊，足見品行不佳，
    犯行並對他人財產法益造成危害，犯後已於本院審理中坦承
    犯行，然迄未賠償被害人損失之犯後態度，其等共犯結構中
    所擔任之角色分工程度，並渠2 人犯罪之動機、目的、智識
    程度及生活狀況等一切情狀，分別量處如主文所示之刑，以
    示懲儆，公訴人就被告乙○○部分具體求處有期徒刑8 月，
    固非無見，惟本院斟酌前開事項，認公訴人所求刑度尚嫌過
    重，附此敘明。扣案之螺絲起子壹把，係被告即共犯丙○○
    所有供本案犯罪所用之物，業據被告丙○○供明在卷，爰依
    刑法第38條第1 項第2 款宣告沒收。
據上論斷，應依刑事訴訟法第299 條第1 項前段、第273 條之1
第1 項，刑法第28條、第321 條第1 項第2 款、第3 款、第47條
第1項、第38條第1 項第2 款，判決如主文。
本案經檢察官黃育仁到庭執行職務。
中    華    民    國    99    年    8     月    30    日
                  刑事第一庭法  官  吳祚丞
以上正本證明與原本無異。
如不服本判決應於收受判決後10日內向本院提出上訴書狀，並應
敘述具體理由；其未敘述上訴理由者，應於上訴期間屆滿後20日
內向本院補提理由書（均須按他造當事人之人數附繕本）「切勿
逕送上級法院」。
                            書記官  丁梅芬
中    華    民    國    99    年    8     月    30    日
所犯法條：
刑法第321 條第1 項
犯竊盜罪而有左列情形之一者，處 6 月以上、 5 年以下有期徒
刑：
一、於夜間侵入住宅或有人居住之建築物、船艦或隱匿其內而犯
    之者。
二、毀越門扇、牆垣或其他安全設備而犯之者。
三、攜帶兇器而犯之者。
四、結夥三人以上而犯之者。
五、乘火災、水災或其他災害之際而犯之者。
六、在車站或埠頭而犯之者。

司法院資訊處製作；財團法人民間司法改革基金會備份。
